臺灣士林地方法院刑事判決
                                   110年度審簡上字第36號
上  訴  人  臺灣士林地方檢察署檢察官
被      告  許廣為



上列上訴人因被告妨害風化案件，不服本院士林簡易庭於民國11
0年3月19日所為之110年度士簡字第108號第一審刑事簡易判決（
聲請簡易判決處刑書案號：109年度偵字第17775號），提起上訴
，本院管轄之第二審合議庭判決如下：
    主  文
原判決撤銷。
甲○○犯以網際網路上傳供人點選瀏覽之方式供人觀覽猥褻影像罪
，處有期徒刑參月，如易科罰金，以新臺幣壹仟元折算壹日。
未扣案之iphone8黑色行動電話壹支（含門號0000000000號SIM卡
壹張）沒收，於全部或一部不能沒收或不宜執行沒收時，追徵其
價額。
    事實及理由
一、本案犯罪事實、證據及所犯法條，除就事實部分更正「於民
    國108年間某日」為「民國108年5月27日」、補充「手機」
    為「iphone8黑色行動電話1支（搭配門號0000000000號使用
    ）」，就證據部分補充被告甲○○於本院準備程序及審理時之
    自白、本院公務電話紀錄外，其餘均引用附件一、二所示原
    審刑事簡易判決及檢察官聲請簡易判決處刑書之記載。
二、本院撤銷改判及科刑之理由：
  ㈠原審以被告甲○○犯罪事證明確，予以論罪科刑，固非無見。
    惟按刑事審判之量刑，旨在實現刑罰權之分配正義，故法院
    對科刑判決之被告量刑，應符合罪刑相當原則，使罰當其罪
    ，以契合人民之法律感情，此於刑法第57條明定科刑時應審
    酌一切情狀，尤應注意該條所列各款情形，以為科刑輕重之
    標準，否則即難謂適法。經查，被告於民國108年5月27日擅
    自上傳並張貼告訴人A女之猥褻影像2張供不特定人上網觀覽
    ，嗣告訴人於109年9月15日發現上情並提出告訴後，被告始
    由網路撤除，時間長達約1年4月，以致告訴人身心受創，犯
    罪情節並非輕微，且被告雖坦承本案犯行，並有和解意願，
    但告訴人迄今仍不願與被告見面或洽談和解等情，有本院準
    備程序筆錄、公務電話紀錄存卷可參，顯見被告迄未獲得告
    訴人諒解，則原審判處拘役30日，量刑容有未洽。是檢察官
    以原審判決量刑過輕為由，提起上訴，為有理由。綜上，原
    判決既有上開於法未合之處，即屬無從維持，應由本院予以
    撤銷改判。
  ㈡爰審酌被告明知網際網路具有快速散播之特性，且電磁紀錄
    能無限複製，猥褻影像一旦上傳至網際網路後，甚難阻止、
    收回，仍恣意將本案猥褻影像上傳至網路論壇刊登張貼，供
    不特定多數人觀覽，所為顯然危害社會秩序、破壞善良風俗
    ，且影響告訴人身心狀況，是其所為實應嚴予非難。惟念被
    告犯後始終坦承犯行，雖有意與告訴人和解，但遭告訴人拒
    絕，業如前述，兼衡其素行、犯罪動機、犯罪情節及手段、
    所生危害，暨被告大學畢業之教育智識程度、未婚、目前從
    事業務工作之家庭生活經濟狀況等一切情狀，量處如主文第
    2項所示之刑，並諭知易科罰金之折算標準。
三、沒收：
  ㈠按供犯罪所用、犯罪預備之物或犯罪所生之物，屬於犯罪行
    為人者，得沒收之；於全部或一部不能沒收或不宜執行沒收
    時，追徵其價額，刑法第38條第2項前段、第4項分別定有明
    文。被告甲○○所有之iphone8黑色行動電話1支（含00000000
    00號行動電話門號SIM卡1張）係供本案犯行所用之物，業據
    其供承在卷，雖未扣案，但無證據證明業已滅失，應依刑法
    第38條第2項前段、第4項規定宣告沒收，並於全部或一部不
    能沒收或不宜執行沒收時，追徵其價額。
  ㈡又「前2項之文字、圖畫、聲音或影像之附著物及物品，不問
    屬於犯人與否，沒收之」，刑法第235條第3項定有明文。而
    所謂「附著物及物品」，其範圍包括所有猥褻之文字、圖畫
    、聲音或影像，以及竊錄內容得附著之物（如錄音帶、唱片
    、影片、膠捲、錄影帶、磁碟帶等），惟其性質，應以物理
    上具體存在之有體物為限。被告將本案猥褻影像上傳至網路
    論壇，核其性質為電磁紀錄，與上開規定應沒收之有體物概
    念並不相符，復佐以卷內現存事證，尚無從得悉各該取得電
    磁紀錄之人確有留存該電磁紀錄之行為，自難認有何附著物
    之存在，而無從以上開規定宣告沒收。至卷附本案猥褻影像
    之翻拍畫面列印資料，係承辦警員基於採證之目的，透過網
    際網路連結，將該畫面翻拍擷取後列印之證據資料，非上開
    規定所指之「附著物及物品」，亦不予宣告沒收，附此敘明
    。
據上論斷，應依刑事訴訟法第455條之1第1項、第3項、第369條
第1項前段、第364條、第373條、第299條第1項前段，刑法第235
條第1項、第41條第1項前段、第38條第2項前段、第4項，刑法施
行法第1條之1第1項，判決如主文。
本案經檢察官丙○○聲請簡易判決處刑，檢察官張尹敏、蔡元仕到
庭執行職務。
中    華    民    國   110    年    10    月    27    日
                  刑事第九庭審判長法  官  李育仁
                                  法  官  陳彥宏
                                  法  官  蘇怡文
以上正本證明與原本無異。
本件不得上訴。
                                  書記官  林孟君
中　　華　　民　　國　　110 　年　　10　　月　　27　　日
附錄本案論罪科刑法條全文：
中華民國刑法第235 條
散布、播送或販賣猥褻之文字、圖畫、聲音、影像或其他物品，
或公然陳列，或以他法供人觀覽、聽聞者，處2年以下有期徒刑
、拘役或科或併科9萬元以下罰金。
意圖散布、播送、販賣而製造、持有前項文字、圖畫、聲音、影
像及其附著物或其他物品者，亦同。
前二項之文字、圖畫、聲音或影像之附著物及物品，不問屬於犯
人與否，沒收之。
附件一：
臺灣士林地方法院刑事簡易判決　　　　110年度士簡字第108號
聲　請　人　臺灣士林地方檢察署檢察官
被　　　告　甲○○



上列被告因妨害風化案件，經檢察官聲請以簡易判決處刑（109
年度偵字第17775號），本院判決如下：
    主  文
甲○○犯以網際網路上傳之方法供人觀覽猥褻照片罪，處拘役參拾
日，如易科罰金，以新臺幣壹仟元折算壹日。
    事實及理由
一、甲○○與A女前為男女朋友關係，甲○○於民國108年間某時，基
    於供人觀覽猥褻照片之犯意，以手機上網登入「520論壇」(
    https://www.520cc.cc)後，以其向該網站申用之「brihsu
    」帳號，刊登張貼A女與之性行為之猥褻照片2張，供不特定
    人上網觀覽。嗣因A女報警處理，始為警查獲上情。
二、核被告所為，係犯刑法第235條第1項妨害風化罪。爰審酌被
    告隨意將猥褻照片上傳網際網路供他人觀覽，所為非是，暨
    被告犯罪之動機、手段、對被害人造成之損害，兼衡其智識
    程度、生活狀況、犯後坦認犯行之態度等一切情狀，量處如
    主文所示之刑，並諭知易科罰金之折算標準。
三、依刑事訴訟法第449條第1項前段、第3項、第454條第2項，
    刑法第235條第1項、第41條第1項前段，刑法施行法第1條之
    1，逕以簡易判決處如主文所示之刑。
中    華    民    國   110    年    3     月    19    日
                  士林簡易庭  法  官  楊峻宇
以上正本證明與原本無異。
如不服本判決應於收受本判決後20日內向本庭提出上訴書狀（須
附繕本）。
中    華    民    國   110    年    3     月    19    日
                              書記官  蘇彥宇
附錄：本案論罪科刑法條全文
刑法第235條第1項
散布、播送或販賣猥褻之文字、圖畫、聲音、影像或其他物品，
或公然陳列，或以他法供人觀覽、聽聞者，處二年以下有期徒刑
、拘役或科或併科九萬元以下罰金。
附件二：
臺灣士林地方檢察署檢察官聲請簡易判決處刑書
                                    109年度偵字第17775號
    被　　　告　甲○○　男　32歲（民國00年0月00日生）
                        住臺北市○○區○○○路000巷00號7
                        樓
                        居臺北市○○區○○○路0段000號17
                        樓
                        國民身分證統一編號：Z000000000號
上列被告因妨害風化案件，業經偵查終結，認為宜聲請以簡易判
決處刑，茲將犯罪事實及證據並所犯法條分敘如下：
        犯罪事實
一、甲○○與乙○○前為男女朋友關係，甲○○於民國108年間某時，
    基於供人觀覽猥褻照片之犯意，以手機上網登入「520論壇
    」(https://www.520cc.cc)後，以其向該網站申用之「brih
    su」帳號，刊登張貼乙○○與之性行為之猥褻照片2張，供不
    特定人上網觀覽。嗣因乙○○報警處理，始為警查獲上情。
二、案經乙○○訴由臺北市政府警察局松山分局報告偵辦。
        證據並所犯法條
一、證據：（一）被告甲○○於警詢及偵查中自白，（二）告訴人
    乙○○於警詢中之指訴，（三）犯罪嫌疑人指認表、猥褻照片
    翻拍畫面在卷可資佐證，被告犯嫌已堪認定。
二、核被告所為，係犯刑法第235條第1項妨害風化罪嫌。
三、依刑事訴訟法第451條第1項聲請逕以簡易判決處刑。
    此　　致
臺灣士林地方法院
中　　華　　民　　國　 110　　年　　1 　　月　　14　　日
                              檢察官　鄭  潔  如
本件正本證明與原本無異
中　　華　　民　　國　 110　　年　　2 　　月　　4 　　日
                              書記官  孫  婉  娟
參考法條：
中華民國刑法第235條
散布、播送或販賣猥褻之文字、圖畫、聲音、影像或其他物品，
或公然陳列，或以他法供人觀覽、聽聞者，處2年以下有期徒刑
、拘役或科或併科9萬元以下罰金。
意圖散布、播送、販賣而製造、持有前項文字、圖畫、聲音、影
像及其附著物或其他物品者，亦同。
前二項之文字、圖畫、聲音或影像之附著物及物品，不問屬於犯
人與否，沒收之。
附記事項：
本件係依刑事訴訟法簡易程序辦理，法院簡易庭得不傳喚被告、
輔佐人、告訴人、告發人等出庭即以簡易判決處刑；被告、被害
人、告訴人等對告訴乃論案件如欲聲請法院調（和）解或已達成
民事和解而要撤回告訴或對非告訴乃論案件認有受傳喚到庭陳述
意見之必要時，請即另以書狀向簡易法庭陳述或請求傳訊。